臺灣臺中地方法院刑事判決　　　　　　　　　　　　九十三年度易字第一二八號
　　公　訴　人　臺灣臺中地方法院檢察署檢察官
　　被　　　告　乙○○
右列被告因詐欺案件，經檢察官提起公訴（九十二年度偵緝字第一０一五號），經本
院合議庭裁定由受命法官獨任進行簡式審判程序，判決如左：
    主  文
乙○○共同連續意圖為自己不法之所有，以詐術使人將本人之物交付，處有期徒刑肆
月，如易科罰金，以佰元折算壹日。
    事  實
一、緣真實姓名、年籍均不詳，自稱「劉新勇」（或「小趙」）之成年男子（下稱「
    劉新勇」，另案由檢察官偵辦），於民國（下同）八十九年間，在臺北市萬華區
    某處陳惠珠（業經本院於九十二年九月十七日以九十二年度易緝字第一五五號判
    處有期徒刑四月確定）工作之處所，向陳惠珠陳稱：願以每月新臺幣（下同）三
    萬元之薪資僱佣陳惠珠，並以陳惠珠名義在臺中開設店面，讓陳惠珠經營等語，
    經陳惠珠同意後，陳惠珠並將其在臺北市○○街擺設攤販時認識之乙○○介紹予
    「劉新勇」認識，渠三人遂共同基於意圖為自己不法所有之概括犯意聯絡，於八
    十九年十二月二十一日，經「劉新勇」提議，由乙○○以自己名義，在臺中市○
    ○路○段一九六號，開設「熱河珠寶行」，並自九十年二月間起，以月薪二萬元
    之代價，僱佣與渠三人有共同犯意聯絡之吳欣樺（業經本院於九十一年七月三日
    以九十一年度易字第三二五號判處有期徒刑十月，並經臺灣高等法院臺中分院於
    九十一年十一月六日以九十一年度上易字第一四九０號駁回上訴確定），由陳惠
    珠提供花旗商業銀行文心分行帳號000000000號之支票存款帳戶、乙○
    ○提供誠泰商業銀行松竹分行帳號三○─0000000號之支票存款帳戶及新
    竹國際商業銀行臺中分行帳號000000000號之支票存款帳戶之空頭支票
    ，擬開立空頭支票對外詐買珠寶；遂由「劉新勇」指示吳欣樺，由吳欣樺出面於
    如附表一所示之時間，連續向如附表一所示之柏軒有限公司（下稱柏軒公司）等
    珠寶商，佯稱因新開立珠寶行，急需進貨等語，簽發陳惠珠、乙○○前開提供之
    空頭支票支付貨款，致使如附表一所示柏軒公司之業務員劉昆霖等人或珠寶商陷
    於錯誤，交付價值如附表一所示之珠寶等物。乙○○、「劉新勇」、陳惠珠、吳
    欣樺等人，復承前開共同犯意之聯絡，於九十年四月間某日，「劉新勇」商得與
    渠等有共同概括犯意聯絡之洪世娟（業經本院於九十一年七月三日以九十一年度
    易字第三二五號判處有期徒刑五月，並經臺灣高等法院臺中分院於九十一年十一
    月六日以九十一年度上易字第一四九０號駁回上訴確定）之同意，以每月給付洪
    世娟一萬五千元之代價，由洪世娟以其名義，於九十年四月二十六日，在臺中市
    ○○路四一二號一樓開設「金閣坊精品名店」，復以前揭用空頭支票詐買珠寶之
    方式，由吳欣樺出面於如附表二所示之時間，連續向如附表二所示之柏軒公司等
    珠寶商，佯稱開立新店急需進貨等語，簽發陳惠珠、乙○○前開提供之空頭支票
    支付貨款，致使如附表二所示柏軒公司之業務員劉昆霖等人或珠寶商陷於錯誤，
    交付價值如附表二所示之珠寶、衣飾等物。詎於九十年五月二十八日，因吳欣樺
    所簽發之陳惠珠、乙○○如附表一、二所示之支票，經該等珠寶商提示後，均因
    存款不足而遭退票，如附表一、二所示之珠寶商至「金閣坊精品名店」欲催討貨
    款，發現該店內珠寶均去向不明，始知受騙。
二、案經本院主動告發臺灣臺中地方法院檢察署檢察官偵查起訴。
    理  由
一、右揭事實，業據被告乙○○於本院審理時坦承不諱，且被告有依「劉新勇」之指
    示，以其自己名義，在臺中市○○路○段一九六號，開設「熱河珠寶行」，擔任
    名義負責人，並將其所申請開立之誠泰商業銀行松竹分行帳號三○─00000
    00號之支票存款帳戶及新竹國際商業銀行臺中分行帳號000000000號
    之支票存款帳戶之空頭支票提供予「劉新勇」使用，再由「劉新勇」指示吳欣樺
    ，由吳欣樺出面於如附表一所示之時間，連續向如附表一所示之柏軒公司等珠寶
    商，佯稱因新開立珠寶行，急需進貨等語，簽發陳惠珠、乙○○前開空頭支票支
    付貨款之方式，致使如附表一所示柏軒公司之業務員劉昆霖等人或珠寶商陷於錯
    誤，而交付價值如附表一所示之珠寶等物；復於如附表二所示之時間，連續向如
    附表二所示之柏軒公司等珠寶商，以相同方式，致使如附表二所示柏軒公司之業
    務員劉昆霖等人或珠寶商陷於錯誤，而交付價值如附表二所示之珠寶、衣飾等物
    等情，亦經本院九十一年度易字第三二五號、九十二年度易緝字第一五五號刑事
    判決及臺灣高等法院臺中分院九十一年度上易字第一四九０號刑事判決認定無訛
    有該三份刑事判決書在卷足參；此外，復有法務部票據信用資訊連結作業查詢明
    細表及臺中市政府函覆「熱河珠寶行」營利事業登記資料各一份附卷可考，本件
    事證已臻明確，被告詐欺犯行洵堪認定，應予依法論科。
二、核被告所為，係犯刑法第三百三十九條第一項之詐欺取財罪。被告乙○○與另案
    被告陳惠珠、吳欣樺、洪世娟及「劉新勇」等人間，就前開犯行，有犯意聯絡，
    及行為分擔，均為共同正犯。又被告所為數詐欺取財犯行，均時間緊接，所犯罪
    名相同，顯係基於概括之犯意為之，為連續犯，應依刑法第五十六條之規定以一
    罪論，並加重其刑。爰審酌被告因一時失慮，貪圖蠅利，擔任珠寶行之名義負責
    人，並申請開立二支票帳戶，提供空頭支票予「劉新勇」等人行騙，其智識程度
    、犯罪之目的、手段，犯罪所生之危害、犯罪之所得，及被告犯罪後坦承犯行，
    態度尚稱良好等一切情狀，量處如主文所示之刑，並諭知易科罰金之折算標準，
    以示懲儆。
據上論斷，應依刑事訴訟法第二百七十三條之一第一項、第二百九十九條第一項前段
，刑法第二十八條、第五十六條、第三百三十九條第一項、第四十一條第一項前段，
罰金罰鍰提高標準條例第一條前段、第二條，判決如主文。
中      華      民      國    九十三    年      六      月     十六     日
                                     臺灣臺中地方法院刑事第十三庭
                                         法  官  許  月  馨
右正本證明與原本無異。
如不服本判決，應於送達後十日內向本院提出上訴狀（須附繕本），上訴於臺灣高等
法院臺中分院。
                                        書記官
中      華      民      國    九十三    年      六      月     十六     日
附錄論罪科刑法條
刑法第三百三十九條
意圖為自己或第三人不法之所有，以詐術使人將本人或第三人之物交付者，處五年以
下有期徒刑、拘役或科或併科一千元以下罰金。
以前項方法得財產上不法之利益或使第三人得之者，亦同。
前二項之未遂犯罰之。
【附表一】熱河珠寶行部分
┌──┬─────┬──────┬───────────────────┐
│編號│犯罪時間  │被害人      │犯罪手法                              │
├──┼─────┼──────┼───────────────────┤
│一  │九十年三月│柏軒公司    │被告吳欣樺於九十年三月二十五日以電話聯│
│    │二十五日  │        │絡柏軒公司之業務人員劉昆霖，並向之表示│
│    │          │            │欲訂貨，劉昆霖於同年月二十六日送貨至熱│
│    │          │            │河珠寶行，共訂購三十萬零三千元之珠寶，│
│    │          │            │由吳欣樺當場開立陳惠珠所有之花旗銀行支│
│    │          │            │票號碼0000000號，發票日為九十年│
│    │          │            │五月二十六日，面額三十萬零三千元之支票│
│    │          │            │支付貨款，被告吳欣樺並在出貨單上簽名  │
├──┼─────┼──────┼───────────────────┤
│二  │九十年四月│東裕珠寶店  │向東裕珠寶店訂購鑽石等珠寶，共值十五萬│
│    │三十日    │            │五千元，開立乙○○前開之誠泰銀行支票號│
│    │          │            │碼000000000號，發票日九十年五│
│    │          │            │月三十日，面額十五萬五千元支票支付    │
├──┼─────┼──────┼───────────────────┤
│三  │九十年五月│丙○○（即楊│「劉新勇」與吳欣樺共同向丙○○訂購四十│
│    │一日      │敏）        │三萬元及五十四萬五千元之珠寶，其中五十│
│    │          │            │四萬五千元之珠寶係開立陳惠珠花旗銀行支│
│    │          │            │票號碼0000000號，發票日九十年五│
│    │          │            │月三十一日，面額五十四萬五千元之支票支│
│    │          │            │付，另四十三萬元之貨款，則係開立陳惠珠│
│    │          │            │花旗銀行支票號碼0000000號，發票│
│    │          │            │日九十年六月十五日，面額四十三萬之支票│
│    │          │            │支付（由「劉新勇」之人開立支票）      │
├──┼─────┼──────┼───────────────────┤
│四  │九十年五月│丙○○      │「劉新勇」與吳欣樺共同向丙○○訂購十二│
│    │九日      │            │萬及九萬五千元之珠寶，其中十二萬元之珠│
│    │          │            │寶係開立陳惠珠花旗銀行支票號碼九○二三│
│    │          │            │○三三號，發票日九十年六月五日，面額十│
│    │          │            │二萬元之支票支付，另九萬五千元之珠寶則│
│    │          │            │開立乙○○新竹國際商業銀行四二○－二帳│
│    │          │            │號支票號碼ＡＡ0000000號，發票日│
│    │          │            │九十年六月十五日，面額九萬五千元之支票│
│    │          │            │支付（由「劉新勇」開立支票）          │
├──┼─────┼──────┼───────────────────┤
│五  │九十年五月│丙○○      │「劉新勇」與吳欣樺共同向丙○○訂購五萬│
│    │十六日    │            │一千元之珠寶，開立陳惠珠花旗銀行支票號│
│    │          │            │碼0000000號，發票日九十年六月十│
│    │          │            │五日，面額五萬元之支票支付            │
├──┼─────┼──────┼───────────────────┤
│六  │九十年五月│丙○○      │「劉新勇」與吳欣樺共同向丙○○訂購十九│
│    │十八日    │            │萬、二十萬四千元、十五萬四千七百元之珠│
│    │          │            │寶，其中十九萬元之珠寶係開立陳惠珠花旗│
│    │          │            │銀行支票號碼九○二五四四號，發票日九十│
│    │          │            │年六月五日，面額十九萬元之支票支付；二│
│    │          │            │十萬四千元之珠寶係開立陳惠珠花旗銀行支│
│    │          │            │票號碼九○二五四六號，發票日九十年六月│
│    │          │            │二十日，面額二十萬四千元之支票支付；十│
│    │          │            │五萬四千七百元之珠寶係開立陳惠珠花旗銀│
│    │          │            │行支票號碼九○二五四五號，發票日九十年│
│    │          │            │六月五日，面額十五萬四千七百元之支票支│
│    │          │            │付（由「劉新勇」開立支票）            │
└──┴─────┴──────┴───────────────────┘
 【附表二】
┌──┬─────┬──────┬───────────────────┐
│編號│犯罪時間  │被害人      │犯罪手法                              │
├──┼─────┼──────┼───────────────────┤
│一  │九十年五月│柏軒公司    │被告吳欣樺於九十年五月一日以電話聯絡柏│
│    │一日      │            │軒公司之業務人員劉昆霖，表示欲訂購珠寶│
│    │          │            │，劉昆霖即於同日下午五時許，與被告吳欣│
│    │          │            │樺在台中市○○街「艾瑞克咖啡廳」內，被│
│    │          │            │告吳欣樺訂購價值十九萬三千二百四十元，│
│    │          │            │並開立陳惠珠花旗銀行支票號碼九○二三○│
│    │          │            │二○號，發票日九十年六月三十日，面額十│
│    │          │            │萬元之支票，及支票號碼0000000號│
│    │          │            │，發票日九十年五月三十日，面額九萬三千│
│    │          │            │元之支票，被告吳欣樺在上開二張支票後背│
│    │          │            │書                                    │
├──┼─────┼──────┼───────────────────┤
│二  │九十年五月│丙○○      │被告吳欣樺出面，以「金閣坊精品店」之合│
│    │十六日    │            │夥人之名義，因該店即將營運之理由，向楊│
│    │          │            │玉鳳訂購八十八萬元之珠寶，其中二十八萬│
│    │          │            │六千五百元係開立陳惠珠花旗銀行支票號碼│
│    │          │            │不詳，發票日九十年六月十六日，面額二十│
│    │          │            │八萬六千五百元之支票，另五十九萬三千五│
│    │          │            │百元部分，則開立陳惠珠花旗銀行支票號碼│
│    │          │            │0000000號支票，發票日九十年六月│
│    │          │            │三十日面額五十九萬三千五百元之支票支付│
├──┼─────┼──────┼───────────────────┤
│三  │九十年五月│丙○○      │向丙○○分別訂購十萬五千元、十萬二千元│
│    │二十六日  │            │、二十四萬七千五百元、六萬二千元珠寶，│
│    │          │            │其中十萬五千元係開立陳惠珠花旗銀行支票│
│    │      │            │號碼不詳，發票日九十年五月二十六日，面│
│    │          │            │額十萬五千元之支票；十萬二千元係開立陳│
│    │          │            │惠珠花旗銀行支票號碼0000000號支│
│    │          │            │票，發票日九十年五月二十六日，面額十萬│
│    │          │            │二千元；二十四萬七千五百元開立陳惠珠花│
│    │          │            │旗銀行支票號碼0000000號支票，發│
│    │          │            │票日九十年六月二十五日，面額二十四萬七│
│    │          │            │千五百元之支票；六萬二千元開立陳惠珠花│
│    │          │            │花旗銀行支票號碼0000000號支票，│
│    │          │            │發票日九十年六月十五日，面額六萬元之支│
│    │          │            │票支付                                │
├──┼─────┼──────┼───────────────────┤
│四  │九十年五月│甲○○      │以經營「金閣坊精品店」需有珠寶、衣服及│
│    │十七日、十│            │飾品為由，向甲○○訂購共二百七十一萬二│
│    │八日、十九│            │千元之珠寶等貨物，並分別開立陳惠珠花旗│
│    │日、二十日│            │銀行支票號碼0000000號支票，發票│
│    │          │            │日九十年五月三十一日，面額一百二十三萬│
│    │          │            │元之支票；陳惠珠花旗銀行支票號碼九○二│
│    │          │            │五○三六號支票，發票日九十年五月三十一│
│    │          │            │日，面額一百二十二萬二千元之支票；及王│
│    │          │            │惠芬新竹國際商業銀行帳號四二○－二號，│
│    │          │            │支票號碼ＡＡ0000000號，發票日九│
│    │          │            │十年五月二十八日，面額二十六萬元之支票│
│    │          │            │支付貨款                              │
└──┴─────┴──────┴───────────────────┘
